臺灣臺中地方法院刑事判決　　　　　　　　　　　　九十三年度訴字第一八四七號
　　公　訴　人　臺灣臺中地方法院檢察署檢察官
　　被　　　告　甲○○
右列被告因違反毒品危害防制條例案件，經檢察官提起公訴（九十三年度毒偵字第八
九五號）及併案（九十三年度毒偵字第二七九○號），被告於準備程序中就被訴及併
案事實為有罪之陳述，經告知簡式審判程序之旨，並聽取公訴人、被告之意見後，由
本院合議庭裁定由受命法官獨任進行簡式審判程序，判決如左：
    主  文
甲○○連續施用第一級毒品，累犯，處有期徒刑捌月。又連續施用第二級毒品，累犯
，處有期徒刑捌月。應執行有期徒刑壹年貳月。
    事  實
一、甲○○曾有違反麻醉藥品管理條例前科，再因違反麻醉藥品管理條例案件，經本
    院以八十六年度易字第二八二八號判處有期徒刑六月，並於民國八十八年十月二
    十七日縮短刑期執行完畢而出監。又因施用毒品案件，經本院以八十八年度毒聲
    字第一七四四號裁定送觀察、勒戒後，認無繼續施用毒品之傾向，由臺灣臺中地
    方法院檢察署檢察官以八十八年度偵字第七三六○號處分不起訴確定。再因施用
    第二級毒品案件，經本院以八十九年度毒聲字第四二六八號裁定送觀察、勒戒後
    ，認有繼續施用毒品傾向，由本院以八十九年度毒聲字第四八四七號裁定令入戒
    治處所施以強制戒治一年，嗣其經戒治期滿三月，戒治期間成績評定為合格，再
    由本院以九十年度毒聲字第一六五三號裁定停止戒治，所餘戒治期間付保護管束
    ，後因其違反保護管束應遵守事項情節重大，由本院以九十年度毒聲字第三六三
    四號裁定撤銷停止戒治，令入戒治處所繼續施以強制戒治，並於九十一年五月四
    日強制戒治執行完畢而出戒治所，刑期部分另由本院以八十九年度易字第二六一
    四號判處有期徒刑七月，並於九十一年十二月四日因執行完畢而出監。
二、詎仍不知戒惕，於強制戒治執行完畢釋放後五年內，竟基於施用第一級毒品海洛
    因之概括犯意，自九十二年四月間某日起至九十三年六月二日晚間某時許止，以
    平均一日施用一至二次之量，或在臺中縣豐原市○○路六二八號之住處內，或在
    臺中市不詳姓名年籍朋友之不詳門牌號碼之住處內，以將少許第一級毒品海洛因
    摻於香菸內點燃吸食之方式，連續施用第一級毒品海洛因多次。並另基於施用第
    二級毒品甲基安非他命之概括犯意，自九十二年四月間某日起至九十三年六月二
    日晚間某時許止，以平均二日施用一次之量，在前揭二處所，以將少許第二級毒
    品甲基安非他命置於吸食器上以火燒烤產生煙霧而吸其煙霧之方式，連續施用第
    二級毒品甲基安非他命多次。嗣分別於(一)九十三年二月四日晚間二十二時四十分
    ，為警發現其駕駛失竊贓車，當場查獲其另案竊盜犯行（經本院以九十三年度中
    簡字第四四九號判處有期徒刑六月，現即因該案在臺灣臺中監獄臺中分監執行中
    ），於隔日即同年月五日於檢察官訊問完畢後，經檢察官諭知採集其尿液送驗呈
    嗎啡、甲基安非他命類藥物陽性反應。(二)同年六月三日晚間二十一時十分，為警
    持本院搜索票前往臺中市○○區○○路五八○號執行搜索時，經在場人甲○○同
    意為警採集尿液送驗，結果呈嗎啡、甲基安非他命類藥物陽性反應，始查悉上情
    。
三、案經臺中市警察局及臺中市警察局第四分局分別報請臺灣臺中地方法院檢察署檢
    察官偵查起訴及併案。
    理  由
一、右開連續施用第一級毒品海洛因、第二級毒品甲基安非他命多次之事實，業據被
    告甲○○於本院審理時坦承不諱，且其為警及檢察官先後所採之二次尿液，經分
    別送請中山醫學大學附設醫院藥物濫用檢測中心及詮昕科技股份有限公司，其結
    果均呈嗎啡、甲基安非他命類藥物陽性反應，有前開中心及公司所分別出具之九
    十三年二月二十六日檢驗報告及同年六月十六日濫用藥物尿液檢驗報告二紙附卷
    可參，足徵被告自白連續施用第一級毒品海洛因、第二級毒品甲基安非他命多次
    等犯行，核與事實相符，堪予採信。本件事證明確，被告之犯行洵堪認定。
二、按連續數行為而犯同一之罪名者，以一罪論，為刑法第五十六條所明定。是連續
    犯之數行為，在法律上既綜合論以一罪，而為一個評價，則於法律有修正變更之
    際，茍一部犯行發生在法律修正變動前之舊法時期，一部係在新法施行後所犯，
    因連續犯屬裁判上之一罪，在法律上既綜合各犯罪行為而為一個評價，故應依最
    後行為所應適用之新法處斷，而無刑法第二條第一項但書規定之新舊法比較適用
    問題（最高法院九十二年度台上字第二四三九號判決意旨參照）。查本件被告係
    自九十二年四月間某日起至九十三年六月二日晚間某時許止，分別連續施用第一
    級毒品海洛因及第二級毒品甲基安非他命多次，而毒品危害防制條例係於九十三
    年一月九日修正施行，是被告所犯上開連續施用第一、二級毒品犯行，自應綜合
    其各次犯罪行為一體評價，而依其最後行為所應適用之新法處斷，合先敘明。再
    按海洛因、甲基安非他命分係毒品危害防制條例所定之第一級毒品、第二級毒品
    ，不得非法施用。是被告甲○○連續施用第一級毒品海洛因、第二級毒品甲基安
    非他命之行為，核分別係犯修正後之毒品危害防制條例第十條第一項之施用第一
    級毒品罪、同條第二項之施用第二級毒品罪。查被告為供施用第一級毒品及第二
    級毒品而分別持有各該級毒品之低度行為，應分別為施用第一級毒品、第二級毒
    品之高度行為所吸收，均不另論罪。次查被告先後分別多次施用第一級毒品海洛
    因、第二級毒品甲基安非他命之犯行，時間均緊接，觸犯均構成要件相同之罪，
    顯均係基於概括犯意反覆為之，均為連續犯，分別應依刑法第五十六條之規定，
    均以一罪論，並均加重其刑。又被告既自承其自九十二年四月間某日起至九十三
    年六月二日晚間某時許止，或在臺中縣豐原市○○路六二八號之住處內，或在臺
    中市不詳姓名年籍朋友之不詳門牌號碼之住處內，分別連續施用第一級毒品海洛
    因及連續施用第二級毒品甲基安非他命多次之犯行，查被告於九十三年二月六日
    起至同年六月二日分別連續施用第一級毒品海洛因及連續施用第二級毒品甲基安
    非他命犯行部分，雖未據公訴人提起公訴，然此部分與已起訴（九十二年四、五
    月間起至九十三年二月五日十四時三十分許）之連續施用第一級毒品及連續施用
    第二級毒品犯行間，分別具有連續犯裁判上一罪之關係，為起訴效力所及，本院
    自應予以審究，併此敘明。又被告犯上開施用第一級毒品罪及施用第二級毒品罪
    之間，犯意各別，罪名互異，應分論併罰之。末查被告曾因違反麻醉藥品管理條
    例案件，經本院以八十六年度易字第二八二八號判處有期徒刑六月，並於八十八
    年十月二十七日縮短刑期執行完畢而出監，又因施用毒品案件，經本院以八十八
    年度毒聲字第一七四四號裁定送觀察、勒戒後，認無繼續施用毒品之傾向，由臺
    灣臺中地方法院檢察署檢察官以八十八年度偵字第七三六○號處分不起訴確定。
    再因施用第二級毒品案件，經本院以八十九年度毒聲字第四二六八號裁定送觀察
    、勒戒後，認有繼續施用毒品傾向，由本院以八十九年度毒聲字第四八四七號裁
    定令入戒治處所施以強制戒治一年，嗣其經戒治期滿三月，戒治期間成績評定為
    合格，再由本院以九十年度毒聲字第一六五三號裁定停止戒治，所餘戒治期間付
    保護管束，後因其違反保護管束應遵守事項情節重大，由本院以九十年度毒聲字
    第三六三四號裁定撤銷停止戒治，令入戒治處所繼續施以強制戒治，並於九十一
    年五月四日強制戒治執行完畢而出戒治所，刑期部分另由本院以八十九年度易字
    第二六一四號判處有期徒刑七月，並於九十一年十二月四日因執行完畢而出監等
    情，有臺灣臺中地方法院檢察署刑案資料查註紀錄表及臺灣高等法院被告全國前
    案紀錄表各一份在卷可稽，是被告受有期徒刑完畢後，五年以內再犯本件有期徒
    刑以上之二罪，為累犯，均分別應依刑法第四十七條之規定遞加重其刑。爰審酌
    被告曾因施用毒品，經先後送觀察勒戒二次，及強制戒治一次等治療程序，而未
    知警惕仍再犯本案之二罪，足見其雖經觀察、勒戒、強制戒治之治療程序，仍未
    徹底袪除施用毒品之惡習，猶再次施用，致深陷毒癮而難以自拔，顯未能善體國
    家設置觀察、勒戒機構，協助毒品施用者戒除毒癮之良法美意，惟念及施用毒品
    本質上係戕害自身健康之行為，尚未嚴重破壞社會秩序或侵害他人權益，且被告
    犯罪後坦承犯行態度尚屬良好，及其分別施用第一級毒品海洛因及第二級毒品甲
    基安非他命之期間長短、次數等一切情狀，分別量處如主文所示之刑，並定其應
    執行之刑，以示懲儆。
據上論斷，應依刑事訴訟法第二百七十三條之一第一項、第二百九十九條第一項前段
，毒品危害防制條例第十條第一項、第二項、第二十三條第二項，刑法第十一條前段
、第五十六條、第四十七條、第五十一條第五款，判決如主文。
本案經檢察官藍獻榮到庭執行職務。
中      華      民      國    九十三    年      九      月    二十九    日
                                    臺灣臺中地方法院刑事第十三庭
                                        法  官  陳  可  薇
右正本證明與原本無異。
如不服本判決，應於送達後十日內向本院提出上訴狀（須附繕本），上訴於臺灣高等
法院臺中分院。
                                        書記官
中      華      民      國    九十三    年      九      月    二十九    日
附錄本案科刑法條：
修正後之毒品危害防制條例第十條
施用第一級毒品者，處六月以上五年以下有期徒刑。
施用第二級毒品者，處三年以下有期徒刑。
